臺灣基隆地方法院民事判決　　　　　　　　　　　　　九十一年度重訴字第五五號
　　原　　　告　丁○○
　　訴訟代理人　甲○○
　　被　　　告　丙○○
　　　　　　　　瑞鋐通運有限公司
　　兼　右一人　乙○○
右當事人間請求侵權行為損害賠償事件，原告提起刑事附帶民事訴訟，經本院刑事庭
移送前來，本院判決如左：
　　主　　　文
被告丙○○、瑞鋐通運有限公司應連帶給付原告新臺幣壹拾伍萬陸仟零參拾捌元，及
自民國九十年十月八日起至清償日止，按週年利率百分之五計算之利息。
原告其餘之訴駁回。
訴訟費用由被告丙○○、瑞鋐通運有限公司連帶負擔百分之四，餘由原告負擔。
本判決第一項於原告以新臺幣伍萬元為被告供擔保後，得為假執行。但於假執行程序
實施前，被告得以新台幣壹拾伍萬陸仟零參拾捌元為原告供擔保後免為假執行。
原告其餘假執行之聲請駁回。
　　事　　　實
甲、原告方面：
一、聲明：
（一）被告應連帶給付原告新台幣（下同）四百四十三萬六千六百六十五元，及自民
      國九十年七月七日起至清償日止，按年息百分之五計算之利息。
（二）原告願供擔保請准宣告假執行。
二、陳述：
（一）被告丙○○係受僱於被告瑞鋐通運有限公司（以下簡稱瑞鋐公司）之大客車司
      機，於九十年七月七日駕駛該公司所有車號Ｙ三｜三七八號遊覽車（下稱系爭
      遊覽車），被告乙○○則為瑞鋐公司之董事長兼系爭遊覽車之車長，嗣被告丙○○於當天中午在嘉義市○區○○路二段與大同路交岔口，違規行駛內側第一
      快車道，並於劃有行人穿越道前未注意前方狀況減速慢行，而攔腰撞及由訴外
      人陳水信駕駛原告所有之車號ＦＡ｜○五五五號自用小客車（下稱系爭自小客
      車），使當時坐在該車左後座之原告受有左胸肋骨斷裂八根、脾臟破裂、門牙
      斷裂、胃潰瘍出血等傷害，並因而造成原告因支出醫療費、喪失或減少勞動力
      、增加生活上之需要及精神受創等損害，被告丙○○之刑事部分業經臺灣基隆
      地方法院九十年度交自字第一號刑事判決及台灣高等法院九十一年度交上易字
      第一七五號刑事判決確定在案。
（二）按故意或過失不法侵害他人之權利者，應負損害賠償責任，且數人共同不法侵
      害他人之權利者，連帶負損害賠償責任，民法第一百八十四條第一項前段、第
      一百八十五條第一項前段分別定有明文。復按受僱人因執行職務，不法侵害他
      人之權利者，由僱用人與行為人連帶負損害賠償責任，民法第一百八十八條第
      一項前段定有明文。又按經營一定事業或從事其他工作或活動之人，其工作或
      活動之性質或其使用之工具或方法有生損害於他人之危險者，對他人之損害應
      負賠償責任，民法第一百九十一條之三前段亦定有明文。本件被告丙○○與訴
      外人陳水信共同侵害原告權利，瑞鋐公司為丙○○之僱用人，被告乙○○為瑞
      鋐公司之負責人，且為系爭遊覽車之車長，係屬經營有生損害於他人危險之一
      定事業之人，揆諸前開規定，四人均應對原告之損害負連帶賠償責任。又原告
      對於被告丙○○及訴外人陳水信之連帶債權，依民法第二百七十三條第一項規
      定，原告得對被告丙○○請求全部損害之賠償。
（三）原告受傷後受有下列損害：
　１、醫藥費：五萬七千三百八十五元。
　２、看診之計程車資：三千六百元。
　３、看護費：以每日看護費一千元計算，原告共有六十天有看護之必要，合計此部
      分損害六萬元。
　４、住院二十四天及二個月無法工作之勞動力喪失：原告年薪為八十二萬六千元，
      平均日薪為二千二百六十三元，則無法工作之八十四天合計損失十九萬零九十
      二元。
　５、勞動力減損：三百五十三萬二千五百四十三元。
　６、精神損害之慰撫金：一百萬元。
　７、以上雖合計共四百八十四萬三千六百二十元之損害，經扣除已經領取強制責任
      保險金四十萬六千九百五十五元（與實際核發金額之三十元差額為匯費）後，
      僅請求四百四十三萬六千六百六十五元，及自車禍發生日即九十年七月七日至
      清償日止之法定遲延利息。
（四）對被告抗辯之陳述：被告丙○○之肇事責任業經刑事判決認定明確在卷，被告
      辯稱其無肇事因素，殊無可採。訴外人陳水信固有共同侵權行為責任，原告仍
      得依民法第二百七十三條第一項規定，對被告三人請求連帶給付全額之損害賠
      償金，且當日原告係坐於系爭自小客車左後座沉睡中，並無監督陳水信駕駛之
      責，又陳水信擁有合法自小客車駕駛執照，未喝酒精神狀態良好，原告選任陳
      水信為駕駛並無過失，堪認原告純屬被害人，並無與有過失之責。即使陳水信
      與有過失而應由原告負責，大型車應負之過失比例亦應為百分之六十，被告抗
      辯其過失責任較輕，並不足採。
三、證據：提出照片十張、交通事故證明書、診斷證明書三張、瑞鋐公司基本資料查
    詢表、收據七張、所得稅申報書、脾臟切除後之後遺症資料、殘障給付通知書、
    勞保薪資證明、退休俸通知單、強制險理賠金匯入存款帳簿、台灣基隆地方法院
    九十年度交自字第一號刑事判決、台灣高等法院九十一年度交上易字第一七五號
    刑事判決、投保申請書、保險約定書、陳水信駕駛執照、強制汽車責任保險給付
    理算明細表等文件影本為證，並聲請傳喚證人甲○○到庭。
乙、被告方面：
一、聲明：
（一）原告之訴及假執行之聲請均駁回。
（二）如受不利之判決，願供擔保聲請免為假執行。
二、陳述：
（一）被告丙○○確曾於前揭時間、地點駕駛系爭遊覽車撞及訴外人陳水信所駕駛之
      系爭自用小客車，但該車禍發生係對方的錯，業經臺灣省嘉雲區車輛行車事故
      鑑定委員會及臺灣省車輛行車事故覆議鑑定委員會鑑定，均認被告丙○○無肇
      事因素，足見被告等人應無過失。
（二）原告主張被告乙○○應依民法第一百九十一條之三負損害賠償責任，應不得於
      附帶民事程序中請求。
（三）對損害額之陳述：
　１、醫療費部分：原告應提出收據並說明因果關係，其中更換門齒九千元，與本件
      車禍欠缺因果關係，應予扣除。
　２、看護費部分：夫妻有互相照顧義務，不能全部算在請求中，故不同意原告之主
      張。
　３、減少勞動力部分：應扣除保險給付，且脾臟切除是否影響原告之律師執業能力
      ，是否影響至六十歲，均有待審酌，而原告主張日薪二千二百六十三元，亦應
      舉證證明。
　４、精神慰撫金部分：比較兩造經濟狀況及社會地位、參酌車禍發生原因係訴外人
      陳水信過失所致，金額過高。
　５、且陳水信為原告之使用人，就本件車禍之發生與有過失，自應適用過失相抵之
      規定，減輕被告之賠償責任或免除之。
三、證據：提出台灣基隆地方法院九十一年度瑞小字第四九號小額民事判決影本一件
　　為證。
丙、本院依職權調閱台灣基隆地方法院九十年度交自字第一號刑事卷宗。
　　理　　　由
甲、程序部分：
一、原告原起訴請求被告連帶給付九百六十四萬三千八百八十五元，經減縮聲明為請
    求四百四十三萬六千六百六十五元，依民事訴訟法第二百五十五條第一項第三款
    規定，應予准許。
二、又原告原起訴請求之機車受損費用部分，已於九十一年七月二十五日具狀撤回，
    且被告未提出異議，依民事訴訟法第二百六十二條第四項規定，視為同意撤回，
    則原告此部分之撤回，依法並無不合。
三、另原告於附帶民事訴訟中追加乙○○為被告，主張依民法第一百九十一條之三之
    規定，被告乙○○應與被告丙○○及瑞鋐公司共同負侵權行為責任，應認合於刑
    事訴訟法第四百八十七條第一項之要件，又因不甚礙被告之防禦及訴訟之終結，
    依民事訴訟法第二百五十五條第一項第七款規定，應予准許。
乙、實體部分：
一、原告起訴主張被告丙○○係受僱於瑞鋐公司之大客車司機，於九十年七月七日駕
    駛系爭遊覽車，被告乙○○則為瑞鋐公司之董事長系爭開遊覽車之車長，嗣被告
    丙○○於當天中午在嘉義市○區○○路二段與大同路交岔口，違規行駛內側第一
    快車道，並於劃有行人穿越道前未注意前方狀況減速慢行，而攔腰撞及由訴外人
    陳水信駕駛之系爭自用小客車，使原告受有左胸肋骨斷裂八根、脾臟破裂、門牙
    斷裂、胃潰瘍出血等傷害，並因而造成原告因支出醫療費、喪失或減少勞動力、
    增加生活上之需要及精神受創等損害，為此爰依民法第一百八十四條第一項、第
    一百八十八條第一項前段、第一百九十一條之三、第一百八十五條之規定，請求
    被告連帶給付如聲明之金額等語。被告則以被告丙○○雖曾於前揭時地點駕駛系
    爭遊覽車撞及訴外人陳水信所駕駛之系爭自用小客車，但該車禍發生係可歸責於
    陳水信，被告丙○○並無過失，縱被告丙○○有過失，原告之使用人陳水信亦與
    有過失，自應適用過失相抵法則，減輕或免除被告賠償責任等語，資為抗辯。
二、原告主張被告丙○○於前揭時地駕駛系爭遊覽車撞及訴外人陳水信所駕駛之系爭
    自用小客車，致原告受傷之事實，業據原告提出交通事故證明書、診斷證明書、
    照片為證，復有本院九十年度交自字第一號、臺灣高等法院九十一年度交上易字
    第一七五號刑事判決附卷可稽，且為被告所不爭執，堪信原告此部分之主張屬實
    。被告雖否認有任何過失，然查：
（一）按「行車速度，依標誌或標線之規定」、「汽車行駛時，駕駛人應注意車前狀
      況及兩車併行之間隔，並隨時採取必要之安全措施。」、「汽車行近行人穿越
      道前，應減速慢行」，道路交通安全規則第九十三條第一項、第九十四條第三
      項及第一百零三條分別定有明文。經本院依職權調閱本院九十年度交自字第一
      號、臺灣高等法院九十一年度交上易字第一七五號被告丙○○被訴業務過失傷
      害刑事案件卷宗核閱結果，案發地點之嘉義市○○路○段，行車速限為時速五
      十公里，又案發地點為嘉義市○○路○段與大同路交岔路口中央，肇事後遊覽
      車煞車痕起點距離行人穿越道零點九公尺，長達十二點七公尺，煞車痕終點距
      離自用小客車輪胎撞擊滑跡三點七公尺，自用小客車遭撞擊後，滑向南往北之
      車道，其輪胎撞擊滑跡呈弧形，長十一點一公尺，並於北上車道交岔口處遺留
      大量碎玻璃，遊覽車前方損壞，自用小客車左側前後車門損害、主要肇事因素
      為未依規定減速等情，有道路交通事故調查報告表、現場照片十五張附卷可查
      。自現場煞車痕跡長達十二點七公尺，參照「一般公路汽車煞車距離、行車速
      度對照表」（詳見本院交自字第一號刑事卷宗第七一頁），顯見被告丙○○於
      肇事撞擊原告所乘坐之自用小客車時，時速至少已達四十五至五十公里；復依
      被告丙○○於本院刑事庭審理時供述在撞到前有踩煞車，撞到後即放開煞車，
      車子往前移動後，沒有衝力就停下來等語（詳見本院交自字第一號刑事卷宗第
      一三六、一三七頁），可知在被告丙○○於撞擊後即放開煞車之情形下，將無
      以留下煞車痕，自足認實際上汽車煞車距離應更大於現場遺留之十二點七公尺
      ，復參以系爭自用小客車左後側門附近嚴重毀損，該車並被撞至南往北之車道
      ，輪胎磨損滑動痕跡長達十一點一公尺，車上玻璃碎片散落於南往北之車道上
      等情判斷，可知當時撞擊力量強大，且而且兩車撞擊後，系爭遊覽車並未因煞
      車而停住，繼續往前移動，均足資佐證被告丙○○當時實際行車速度應高於時
      速四十五至五十公里。又由現場煞車痕跡起點距離行人穿越道零點九公尺，可
      知被告丙○○係通過行人穿越道後才踩煞車，是其通過行人穿越道時未減速慢
      行，仍以高於時速四十五至五十公里之高疾駛之超速行為，洵堪認定。
（二）被告丙○○駕車本應注意車前狀況，隨時採取必要之安全措施，參以當時天候
      為晴天，日間自然光線，路面乾燥，道路無障礙物，視距良好，行車管制號誌
      正常，案發地點為該交岔路口中央，交岔路口附近並無樹木阻擋視線，嘉義市
      ○○路○段內側車道至分隔島路面寬達十點一公尺，視界寬廣且視距良好等情
      ，有道路交通事故調查報告表和現場照片一張（詳見本院交自字第一號刑事卷
      宗第八八頁）附卷可查，是被告丙○○當時並無不能注意車前狀況，隨時採取
      必要安全措施之情事，而竟駕駛遊覽車行經行人穿越道時未減速慢行，仍以高
      於時速四十五至五十公里之高速疾駛，致不及注意車前狀況，而於發現原告所
      乘坐之自用小客車因違規左轉而行經該交岔路口中央時，已經不及煞車而致肇
      事。被告丙○○疏於注意上開應注意之義務，致生本件車禍，被告丙○○顯有
      過失。原告因本件車禍所受身體傷害，與被告丙○○之過失行為間顯有相當因
      果關係，原告主張被告丙○○應負過失侵權行為損害賠償責任，自屬有據。
（三）本件車禍於刑事案件審理中，經送請臺灣省嘉雲區車輛行車事故鑑定委員會和
      臺灣省車輛行車事故覆議鑑定委員會鑑定結果，雖均認被告丙○○無肇事因素
      ，然均疏未審酌被告丙○○駕車行經行人穿越道未減速慢行和未注意車前狀況
      等事實，而認被告丙○○無肇事因素之鑑定意見並不足採，被告據此鑑定意見
      抗辯其無過失，自亦不足採信。
三、按因故意或過失，不法侵害他人之權利者，負損害賠償責任；受僱人因執行職務
    ，不法侵害他人之權利者，由僱用人與行為人連帶負損害賠償責任；民法第一百
    八十四條第一項前段、第一百八十八條第一項前段分別定有明文。本件被告丙○○係被告瑞鋐公司之受僱人，其於執行職務中因駕駛過失致原告受有身體傷害及
    因而所受之損害，依上開規定被告丙○○及瑞鋐公司自應負連帶賠償責任，茲審
    酌原告所受之損害如下：
（一）財產上所受損害部分：
　１、醫療費用部分：原告已支出醫療費用五萬七千三百八十五元，有原告提出之醫
      院收據七張及強制汽車責任保險給付理算明細表為證。
　２、就診交通費用部分：原告受傷期間，由住處至基隆市○○路二二二號之長庚紀
      念醫院門診共計六次，有長庚紀念醫院之收據及強制汽車責任保險給付理算明
      細表可證，原告主張每次來回之計程車資為六百元，堪稱合理，總計原告受有
      三千六百元（600×6=3600）就診交通費用之損害。
　３、看護費部分：原告因本件車禍受傷住院時間為自九十年七月七日至同月三十日
      止，共計二十四天，此有長庚紀念醫院九十年九月六日之診斷證明書可證，此
      二十四天期間，均由其配偶甲○○全日看護。按因親屬或配偶受傷，而由親屬
      或配偶代為照顧被害人之起居，固係出於親情，但親屬間看護所付出之勞力，
      並非不能評價為金錢，只因兩者身分關係密切而免除支付義務，此種親屬基於
      身分關係之恩惠，自不能加惠於加害人，故應衡量及比照雇用職業看護情形，
      認被害人受有相當於親屬看護費之損害，於必要限度內，得向加害人請求賠償
      。原告因被告侵權行為，受有左胸肋骨斷裂八根、脾臟破裂、門牙斷裂、胃潰
      瘍出血之重傷，需進行手術且生活不便，出院後猶須一段段復原期，應認原告
      住院期間及出院後約六天之期間，均有看護必要，此有前揭診斷證明書可資佐
      證，原告逾此部分損害之主張，尚無可採，另原告主張以每日一千元計算，應
      屬相當，合計原告受有三萬元（30×1000=30000）看護費用之損害。
　４、喪失或減少勞動能力部分：原告主張其受傷前之職業為律師，年收入為八十二
      萬六千元，平均月薪為六萬八千八百三十三元（元以下四捨五入，下同）並提
      出所得稅申報書為證，衡之律師為高所得收入職業，原告之主張應可採信，茲
      計算原告喪失或減少勞動能力之損害如下：
（１）喪失勞動能力部分：原告於本件侵權行為發生後，於九十年七月七日至同月三
      十日住院治療，且二個月內均無法工作，有長庚紀念醫院九十年八月二日及九
      月六日之診斷證明書二紙附卷可證，此二個月又二十四天期間應認原告之勞動
      能力全部喪失，其損害為十九萬零九百五十六元（68833×24/31+68833×2=
      190956），惟原告既僅主張十九萬零九十二元之損害，自應依原告主張計算損
      害。
（２）減少勞動能力部分：查原告因被告之侵權行為，受有左胸肋骨斷裂八根、脾臟
      破裂、門牙斷裂、胃潰瘍出血等傷害，手術後並將脾臟摘除，此有長庚紀念醫
      院九十年八月二日及九月六日之診斷證明書二紙可證，足認原告勞動能力已有
      減少。經本院審酌其脾臟摘除之受傷情形，相當於勞工保險殘廢給付標準表第
      四十八項殘廢等級第九級之「喪失脾臟或一側腎臟」，爰比照殘廢等級與全殘
      之比例折算本件喪失勞動之比例，依該表所列殘廢等級第九級減少勞動能力比
      率為百分之五十三點八三，惟經本院審酌原告之職業並非體力勞動，應酌減為
      百分之五十，原告於三十五年二月十二日出生，再扣除前述完全喪失勞動能力
      之期間，自九十年九月三十日至宣判日即九十一年十一月十一日止，共計一年
      又四十二天，此部分之損害毋庸扣除年息百分之五之中間利息，共計有四十六
      萬零五百二十三元 (826000×1×0.5+826000×42/365×0.5=460523)。另至宣
      判日即九十一年十一月十一日至原告可退休年齡六十歲止（勞動基準法第五十
      四條第一項第一款參照），原告共喪失三年又九十三天之勞動能力，此部分之
      損害應以霍夫曼計算法扣除年息百分之五之中間利息，原告得一次請求之損害
      額為一百二十七萬三千三百六十六元。（826000×3.0000000×0.5=0000000）
      。
（３）原告喪失及減少勞動能力損害合計一百九十二萬三千九百八十一元（
      190092+460523+0000000=0000000）。原告逾此部分損害之主張，尚非可採。
（二）非財產上所受損害部分：本院審酌原告因本件侵權行為，受有前述重大傷害，
      業經認定，已如前述，且自受傷起共住院治療二十四天，經手術治療後，尚須
      摘除脾臟，其生理及心理自受甚大痛苦，並參以兩造之職業及社會地位等情，
      應認原告主張受有八十萬元之非財產上損害，較為合理，原告主張一百萬元之
      損害，尚屬過高。
（三）綜上所述，原告因被告過失之侵權行為受有身體傷害及其因此所受損害共計二
      百八十一萬四千九百六十六元。
四、次按損害之發生或擴大，被害人與有過失者，法院得減輕賠償金額或免除之；前
    二項規定，於被害人之使用人與有過失者，準用之；民法第二百十七條第一項及
    第三項分別定有明文。又後座之人係因藉駕駛人載送而擴大其活動範圍，駕駛人
    為之駕駛汽車，應認係後座之人之使用人，最高法院七十四年度臺上字第一一七
    號判例參照。經查本件車禍之發生，固係被告丙○○駕車行經行人穿越道未減速
    慢行和未注意車前狀況所致，然訴外人陳水信駕駛系爭自用小客車，由慢車道左
    轉進入世賢路二段與大同路交岔路口，亦有陳水信之警詢筆錄可稽，並為原告所
    不爭執，陳水信之行為已違反違反道路交通安全規則第一百零二條第一項第五款
    「汽車行駛至交岔路口，其行進轉彎，應依左列規定：四車道以上或同向二車道
    道路欲右轉彎時，應距離交叉路口三○公尺前換入外側車道或右轉車道，欲左轉
    彎時，應距離交叉路口三○公尺前換入內側車道或左轉車道；其設有劃分島劃分
    快慢車道，在慢車道上行駛之車輛，不得左轉。」之規定，足見陳水信之違規駕
    駛行為對於本件事故之發生亦與有過失。原告既藉駕駛人陳水信載送而擴大其活
    動範圍，揆諸前揭判例意旨，應認陳水信係原告之使用人，本院自得減輕被告之
    賠償金額或免除之。本院斟酌訴外人陳水信與被告丙○○之過失程度，並參考臺
    灣省嘉雲區車輛行車事故鑑定委員會及臺灣省車輛行車事故覆議鑑定委員會之鑑
    定意見，認被告丙○○應負百分之二十過失責任，訴外人陳水信應負百分之八十
    過失責任。從而依過失相抵之法則，原告得請求被告丙○○、瑞鋐公司連帶賠償
    損害之金額為五十六萬二千九百九十三元 (0000000×0.2=562993)。
五、末按保險人依本法規定給付之保險金，視為加害人或被保險人損害賠償金額之一
    部分；加害人被保險人受賠償請求時，得扣除之，強制汽車責任保險法第三十條
    定有明文。本件原告已領取強制汽車責任保險金四十萬六千九百五十五元部分，
    業經兩造陳明在卷，故本件原告扣除強制汽車責任保險金後，所得請求之損害賠
    償金額為十五萬六千零三十八元。
六、另原告主張被告乙○○係瑞鋐公司之負責人，並於九十年七月七日事故當天乘坐
    被告丙○○駕駛之系爭遊覽車，擔任車長職務，疏未要求被告丙○○確實遵守道
    路交通安全規則，致被告丙○○因前揭過失行為而撞及系爭自用小客車，造成原
    告身體受傷，被告乙○○經營有生損害於他人危險之一定事業，致對原告造成損
    害，自應依民法第一百九十一條之三規定，與被告丙○○、瑞鋐公司負連帶賠償
    責任等語。然民法第一百九十一條之三之規定所規範之一定事業，係指該事業之
    平常運作即有生損害於他人之危險，即使依規定運作亦將為一般人視為日常生活
    之危險來源之情形始足當之，此觀之該條文之立法理由即明。惟經營遊覽車之事
    業係屬可容許風險之一般業務，只要遵守交通規則正常運作，依一般人經驗並不
    致生損害於他人，常人亦不致於將之視為危險來源，自前述立法意旨，顯難謂經
    營遊覽車運輸事業係屬民法第一百九十一條之三規定之一定事業。本件被告乙○○雖係瑞鋐公司負責人，惟瑞鋐公司尚非民法第一百九十一條之三所規範之事業
    ，原告主張被告乙○○應依民法第一百九十一條之三之規定與被告丙○○及瑞鋐
    公司負連帶賠償責任，尚屬無據。而縱使認乙○○對丙○○有未盡監督之責，然
    法人對其雇用人監督行為之行使係由其代表人行使之，法人之代表人是否有未盡
    監督之責，而應由雇用人負連帶損害賠償責任之效力，係亦歸於雇用之法人，此
    觀之民法第一百八十八條未另規定實際行使監督權之人亦須負連帶損害賠償責任
    即明，苟負監督責任之人除監督不週，未另有其他不法之侵害行為者，自不得另
    命其負連帶之損害賠償責任。
七、原告基於侵權行為之法律關係，請求被告丙○○、瑞鋐公司賠償所受損害，係屬
    未定期限之債，依民法第二百二十九條第二項規定，應自原告催告給付確定之金
    額時始負遲延責任，原告既未證明於九十年七月七日即以確定之金額對被告進行
    催告，自應自起訴狀繕本送達之日起計算法定遲延利息，綜上所述，原告請求被
    告丙○○及瑞鋐公司連帶給付十五萬六千零三十八元，及自起訴狀繕本送達之日
    即九十年十月八日起至清償日止之法定遲延利息，為有理由，應予准許，逾此部
    分之請求，尚屬無據，應予駁回。
八、兩造均陳明願供擔保，聲請宣告假執行或免為假執行，經核均並無不合，爰分別
    酌定相當之擔保金額准許之。至原告敗訴部分，其假執行之聲請，因訴之駁回而
    失所依據，不予准許。
九、本件事證已臻明確，兩造其餘攻擊及防禦方法，核與判決結果不生影響，爰不另
    一一論駁，附此敘明。
十、據上論結，本件原告之訴為一部有理由，一部無理由，依民事訴訟法第七十九條
    但書、第八十五條第二項、第三百九十條第二項、第三百九十二條，判決如主文
    。
中　　　華　　　民　　　國　　九十一　　年　　十一　　　月　　十一　　　日
~B臺灣基隆地方法院民事庭
~B　法　　　官　蔡聰明
右為正本係照原本作成。
對於本判決如有不服，須於判決送達後二十日內，向本院提出上訴書狀，上訴於臺灣
高等法院，並按他造當事人之人數附具繕本。
中　　　華　　　民　　　國　　九十一　　年　　十一　　　月　　十一　　　日
~B　法院書記官　洪月甚
